【裁判字號】    99,訴,592
【裁判日期】    991005
【裁判案由】    違反毒品危害防制條例
【裁判全文】
臺灣雲林地方法院刑事判決               99年度訴字第592號
公  訴  人  臺灣雲林地方法院檢察署檢察官
被      告  甲○○
上列被告因違反毒品危害防制條例案件，經檢察官提起公訴（99
年度毒偵字第946 號），被告於本院準備程序中就被訴事實為有
罪之陳述，經告知被告簡式審判程序之旨，並聽取檢察官、被告
之意見後，由本院合議庭裁定由受命法官進行簡式審判程序，判
決如下：
    主  文
甲○○施用第一級毒品，處有期徒刑柒月。
    事  實
一、甲○○前於民國95年間，因施用第一級毒品案件，經本院於
    95年9 月29日以95年度毒聲字第278 號裁定令入觀察勒戒處
    所施以觀察、勒戒，於95年11月22日入所執行觀察勒戒後，
    認無繼續施用毒品傾向，於96年1 月16日出所執行完畢，嗣
    由臺灣雲林地方法院檢察署（下稱雲林地檢署）檢察官於96
    年1 月17日，以95年度毒偵字第1200號為不起訴處分確定。
    詎其仍未戒除毒癮，於前開觀察勒戒執行完畢釋放後5 年內
    ，復基於施用第一級毒品海洛因之犯意，於99年5 月24日上
    午8 時許，在雲林縣斗六市媽祖廟附近之公廁內，以將第一
    級毒品海洛因摻水稀釋後置入針筒內，再加以注射入體內之
    方式，施用第一級毒品海洛因1 次。嗣因另案羈押於臺灣雲
    林看守所，於99年5 月27日上午9 時許採尿送驗後，結果呈
    嗎啡陽性反應，始悉上情。
二、案經臺灣雲林看守所報請雲林地檢署檢察官偵查起訴。
    理  由
一、程序方面：
    除被告所犯為死刑、無期徒刑、最輕本刑為3 年以上有期徒
    刑之罪或高等法院管轄第一審案件者外，於前條第1 項程序
    進行中，被告先就被訴事實為有罪之陳述時，審判長得告知
    被告簡式審判程序之旨，並聽取當事人、代理人、辯護人及
    輔佐人之意見後，裁定進行簡式審判程序，刑事訴訟法第27
    3 條之1 第1 項定有明文。本件被告甲○○所犯施用第一級
    毒品罪，非死刑、無期徒刑、最輕本刑為3 年以上有期徒刑
    之罪或高等法院管轄第一審之案件，被告於本院準備程序進
    行中，先就被訴事實為有罪之陳述，經本院合議庭認合於刑
    事訴訟法第273 條之1 第1 項之規定，裁定進行簡式審判程
    序，是本案之證據調查，依刑事訴訟法第273 條之2 規定，
    不受同法第159 條第1 項、第161 條之2 、第161 條之3 、
    第163 條之1 及第164 條至第170 條規定之限制，合先敘明
    。
二、認定犯罪事實所憑之證據及理由：
  (一)上開犯罪事實，業據被告於臺灣雲林看守所（下稱雲林看守
    所）政風室訪談時、檢察事務官詢問時、本院準備程序及簡
    式審判程序時坦承不諱（見偵卷第8 頁、第20頁、第21頁及
    本院卷第15頁、第19頁反面至第20頁）。另被告於99年5 月
    27日上午9 時許，在臺灣雲林看守所所採集之尿液（原樣編
    號：A4952 號），經送詮昕科技股份有限公司（下稱詮昕公
    司）以氣相層析質譜儀分析法檢驗後，確呈嗎啡陽性反應（
    檢出濃度為6971ng/ml ）等情，亦有臺灣雲林第二監獄收容
    人尿液採集作業確認書、同意書、檢體採收紀錄表、詮昕公
    司濫用藥物尿液檢驗報告各1 份附卷（見偵卷第4 至5 頁、
    第7 頁），足見被告上開自白內容確與事實相符，堪以採信
    。
  (二)被告前因施用毒品案件，經本院於95年9 月29日以95年度毒
    聲字第278 號裁定令入觀察勒戒處所施以觀察、勒戒，於95
    年11月22日入所執行觀察勒戒後，認無繼續施用毒品傾向，
    於96年1 月16日出所執行完畢，嗣由雲林地檢署檢察官於96
    年1 月17日，以95年度毒偵字第1200號為不起訴處分確定等
    情，有臺灣高等法院被告前案紀錄表、刑案資料查註紀錄表
    及全國施用毒品案件紀錄表各1 份附卷為憑，其於前次觀察
    勒戒執行完畢釋放後，5 年內再犯毒品危害防制條例第10條
    第1 項之罪，是依同條例第23條第2 項之規定，應予依法追
    訴。
  (三)綜上，本案事證已臻明確，被告上開犯行洵堪認定，應依法
    論科。
三、論罪科刑之理由：
  (一)核被告所為，係犯毒品危害防制條例第10條第1 項之施用第
    一級毒品罪。其持有第一級毒品海洛因後，進而施用，其持
    有之低度行為應為施用之高度行為所吸收，不另論以持有第
    一級毒品罪。
  (二)爰審酌被告另有竊盜及違反毒品危害防制條例之刑事前科，
    有臺灣高等法院被告前案紀錄表1 份在卷可參，足徵其素行
    非佳，且於觀察、勒戒後，猶不知悔悟，卻再犯本案，無視
    於毒品對於自身健康之戕害及國家對於杜絕毒品犯罪之禁令
    ，足見其缺乏拒用毒品之決心及悔改之意，兼以施用毒品係
    自戕行為，犯罪手段平和，亦未因此而危害他人，所生損害
    非大，且其於犯後坦承犯行，態度良好，並參諸施用毒品者
    均有相當程度之成癮性及心理依賴，其犯罪心態與一般刑事
    犯罪之本質並不相同，應側重以適當之醫學治療及心理矯治
    處遇為宜等一切情狀，量處如主文所示之刑，以資懲儆。
據上論斷，應依刑事訴訟法第273 條之1 第1 項、第299 條第 1
項前段，毒品危害防制條例第10條第1 項，刑法第11條前段，判
決如主文。
本案經檢察官陳詠薇到庭執行職務。
中    華    民    國    99    年    10    月    5     日
                  刑事第七庭    法  官  鍾世芬
以上正本證明與原本無異。
如不服本判決，應於送達後10日內向本院提出上訴狀（須附繕本
），上訴於臺灣高等法院臺南分院。上訴書狀應敘述具體理由。
上訴書狀未敘述上訴理由者，應於上訴期間屆滿後20日內補提理
由書（須附繕本）於本院。（切勿逕送臺灣高等法院臺南分院）
                                書記官  王雪招
中    華    民    國    99    年    10    月    5     日
附錄本案所犯法條
毒品危害防制條例第10條1項：
施用第一級毒品者，處 6 月以上 5 年以下有期徒刑。

司法院資訊處製作；財團法人民間司法改革基金會備份。
